臺灣臺南地方法院刑事判決　　　　　　100年度交易字第159號
公　訴　人　臺灣臺南地方法院檢察署檢察官
被　　　告　蔡瓊儀
上列被告因過失傷害案件，經檢察官提起公訴（99年度調偵字第
1829號），被告就被訴事實為有罪之陳述，本院裁定進行簡式審
判程序，判決如下：
    主    文
蔡瓊儀因過失傷害人，處拘役拾日，如易科罰金，以新臺幣壹
仟元折算壹日。
    事    實
一、蔡瓊儀於民國99年7月17日11時25分許，駕駛車牌號碼7R-89
    70號自小客車，沿臺南市○○區○○路內側車道由東往西方
    向行駛，途經民生路與海安路口時，本應注意圓形黃燈用以
    警告車輛駕駛人，表示紅色燈號即將顯示，屆時將失去通行
    路權，且車輛面對圓形紅燈表示禁止通行，如於行進中遇號
    誌轉換，應儘速通過以免妨礙其他車輛通行，且應注意車前
    狀況，以隨時採取必要之安全措施，而依當時天候晴、日間
    自然光線、路面乾燥無缺陷、道路上未有任何障礙物、視距
    良好等情形，客觀上並無不能注意之情事，竟疏未注意車前
    狀況，及於綠燈燈號接續轉換成黃燈繼而轉換成紅燈之過程
    ，未儘速通行上開路口，適有王壽堪駕駛車牌號碼NLT-593
    號重機車，沿海安路由北往南方向駛至前開交岔路口停等紅
    燈後起步，亦疏未注意起駛前應讓行進中之車輛優先通過，
    不慎與蔡瓊儀駕駛之自小客車發生碰撞，致王壽堪人車倒地
    並受有左側胸痛挫傷併第5、6、7肋骨骨折之傷害。蔡瓊儀
    於肇事後，在未有偵查犯罪職務之機關或公務員發覺其為犯
    罪人前，即向到場處理本件道路交通事故而尚不知肇事者為
    何人之臺南市政府警察局交通警察隊警員供承其為肇事人，
    自首並接受裁判。
二、案經王壽堪訴由臺南市政府警察局第二分局報請臺灣臺南地
    方法院檢察署檢察官偵查起訴。
    理    由
一、本案係經被告蔡瓊儀就被訴之犯罪事實為有罪之表示，而經
    本院裁定以簡式審判程序加以審理，依刑事訴訟法第273條
    之2、第159條第2項之規定，不適用傳聞法則有關限制證據
    能力之相關規定，合先敘明。
二、訊據被告蔡瓊儀對於上揭事實坦承不諱，核與告訴人王壽堪
    於警詢及偵查中之指述相符，並據證人陳柏彰於警詢中證述
    在卷，復有道路交通事故現場圖、道路交通事故調查報告表
    (一)、(二)、國立成功大學醫學院附設醫院診斷證明書各1份、
    道路交通事故現場及車輛損害照片15張在卷可稽。
三、按圓形黃燈用以警告車輛駕駛人及行人，表示紅色燈號即將
    顯示，屆時將失去通行路權；又車輛面對圓形紅燈表示禁止
    通行，不得超越停止線或進入路口；又汽車行駛時，駕駛人
    應注意車前狀況及兩車併行之間隔，並隨時採取必要之安全
    措施，道路交通標誌標線號誌設置規則第206條第4款、第5
    款第1目、道路交通安全規則第94條第3項分別定有明文。本
    件被告駕車行駛至上開路口時，依前開規定，本應於黃燈顯
    示後，儘速通過上開路口，而依當時天候晴、日間自然光線
    、路面乾燥無缺陷、道路上未有任何障礙物、視距良好等情
    形，此有道路交通事故調查報告表(一)在卷可憑，並無不能注
    意之情事，被告竟疏未注意及此，即貿然駕車通過該路口，
    而王壽堪駕駛車號NLT-593號重型機車行至該處，亦疏未注
    意起駛前應讓行進中之車輛優先通過，而冒然通過該路口，
    由於雙方有上述之疏失，見之避煞皆已不及，致二車發生碰
    撞，王壽堪因此受有左側胸痛挫傷併第5、6、7肋骨骨折之
    傷害，被告就本件事故之發生，自有黃燈未儘速通過路口及
    未注意車前狀況之過失。又本件經送請臺南市政府交通局車
    輛行車事故鑑定委員會鑑定結果，亦認王壽堪無照駕駛普通
    重型機器腳踏車，起駛未注意車前狀況，讓前一時相已先進
    入路口車先行，為肇事主因；被告駕駛小客車，號誌轉換紅
    燈續行通過路口，未注意車前狀況，為肇事次因，有該鑑定
    委員會100年1月20日南市交鑑字第1000054651號函暨南鑑00
    00000案鑑定意見書、臺灣省車輛行車事故覆議鑑定委員會
    100年3月22日覆議字第1006201079號函各1份在卷可稽（見
    臺灣臺南地方法院檢察署99年度核交字第5347號卷第12、13
    、15頁），亦與本院上開認定相同。本件事證明確，被告犯
    行洵堪認定，應依法論科。
四、核被告蔡瓊儀所為，係犯刑法第284條第1項前段之過失傷害
    罪。被告於肇事後，在未有偵查犯罪職務之機關或公務員發
    覺其為犯罪人前，即向至現場處理本件道路交通事故，尚不
    知肇事者為何人之臺南市政府警察局交通警察隊警員供承其
    肇事犯罪，自首並接受裁判等情，有臺南市○○○道路交通
    事故肇事人自首情形紀錄表1紙在卷可稽（見警卷第7頁），
    應依刑法第62條前段之規定減輕其刑。爰審酌被告未曾有前
    科紀錄，此有臺灣高等法院被告前案紀錄表在卷足憑，以及
    被告之品行、生活狀況、智識程度（大學肄業）、被害人王
    壽堪因本件車禍所受之傷害、被告與告訴人雙方之過失情節
    、以及被告迄未能與被害人達成和解賠償損害等一切情狀，
    量處如主文所示之刑，並諭知如易科罰金之折算標準。
據上論斷，應依刑事訴訟法第273條之1第1項、第299條第1項前
段，刑法第284條第1項前段、第41條第1項前段、第62條前段，
刑法施行法第1條之1，判決如主文。
本案經檢察官吳坤城到庭執行職務。
中    華    民    國   100    年    5     月    18    日
                  刑事第十五庭  法  官  林福來
以上正本證明與原本無異。
如不服本判決應於收受本判決後10日內向本院提出上訴書狀，並
應敘述具體理由。其未敘述上訴理由者，應於上訴期間屆滿後20
日內向本院補提理由書狀（均須按他造當事人之人數附繕本）「
切勿逕送上級法院」。
                                書記官  李淑惠
中    華    民    國   100    年    5     月    19    日
附錄論罪科刑法條：
刑法第284條第1項前段：
因過失傷害人者，處6月以下有期徒刑、拘役或5百元以下罰金。